tr: Hırdavat > Sıhhi tesisat > Sıhhi Tesisat Armatürleri > Lavabolar > Banyo Lavaboları: Ayaklı Lavabolar; Alttan Montajlı Lavabolar; Tekne Lavabolar
pt-PT: Equipamento > Canalização > Fixações de canalização > Lavatórios > Lavatórios de WC: Lavatórios de pedestal; Lavatórios de fixação inferior; Lavatórios de pousar
fr: Quincaillerie > Plomberie > Équipements sanitaires > Éviers et lavabos > Lavabos: Lavabos sur colonne; Éviers sous plan; Vasques
bg-BG: Железария > Водоснабдяване и канализация > Санитарно обзавеждане > Мивки > Мивки за баня: Пиедестални мивки; Мивки за вграждане под плот; Мивки за плот
sl-SI: Gradbena oprema > Vodovod > Sanitarna oprema > Umivalniki > Kopalniški umivalniki: Umivalniki na stojalu; Podpultni umivalniki; Skledasti umivalniki
ja: DIY用品 > 水道設備 > 排水・配管設備 > シンク > 洗面ボウル: 台座シンク; アンダーマウントシンク; ヴェッセルシンク
it: Articoli di ferramenta > Prodotti idraulici > Articoli idraulici > Lavandini > Lavandini bagno: Lavelli piedistallo; Lavelli sottopiano; Lavelli per navi
hu: Hardver > Vízvezeték > Vízvezeték-szerelvények > Mosogatók > Fürdőszoba-mosdókagylók: Talpas mosdókagylók; Alulra szerelt mosdókagylók; Edénymosdókagyló
fi: Rakentaminen > Putkityöt > Putkiston kiinnikkeet > Altaat > Kylpyhuoneen altaat: Jalusta-altaat; Alta kiinnitettävät altaat; Ulkonevat altaat
en: Hardware > Plumbing > Plumbing Fixtures > Sinks > Bathroom Sinks: Pedestal Sinks; Undermount Sinks; Vessel Sinks
da: Isenkram > Sanitet > Sanitetsinstallationer > Vaske > Badeværelsesvaske: Piedestal-vaske; Undermonterede vaske; Håndvaske
hr-HR: Željezarija > Vodoinstalaterska oprema > Sanitarna keramika i slavine > Umivaonici > Kupaonski umivaonici: Umivaonici na postolju; Podgradni umivaonici; Umivaonici u obliku zdjele
ru: Оборудование и технические изделия > Системы водоснабжения и водоотведения > Сантехника > Раковины > Раковины для ванной комнаты: Раковины с пьедесталом; Раковины подстольного монтажа; Накладные раковины
es: Bricolaje > Fontanería > Piezas para fontanería > Lavabos y fregaderos > Lavabos: Fregaderos de pedestal; Fregaderos bajo encimera; Lavabos sobre encimera
pt-BR: Ferragens > Encanamento > Instalações de encanamento > Pias > Pias de banheiro: Pias de pedestal; Pias de encastrar; Pia
cs: Kutilství a řemeslo > Vodoinstalace > Instalatérské armatury > Dřezy a umyvadla > Umyvadla: Sloupová umyvadla; Zápustná umyvadla; Umyvadla na desku
pl: Sprzęt > Systemy hydrauliczne > Armatury > Zlewy i umywalki > Umywalki łazienkowe: Umywalki z postumentem; Umywalki podblatowe; Umywalki nablatowe
vi: Phần cứng > Đường ống > Thiết bị kỹ thuật vệ sinh > Chậu rửa > Bồn rửa mặt: Chậu rửa có bệ; Chậu rửa lắp âm; Chậu rửa mặt
lt-LT: Techninė įranga > Santechnika > Santechninė įranga > Kriauklės > Vonios kriauklės: Kriauklės ant stovų; Iš apačios montuojamos kriauklės; Pastatomos kriauklės
ro-RO: Feronerie > Instalații sanitare > Corpuri sanitare > Chiuvete > Chiuvete de baie: Chiuvete tip piedestal; Chiuvete montate sub blat; Chiuvete tip lavoar
nb: Maskinvare > Rørlegging > Rørleggerarmaturer > Vasker > Baderomsvasker: Pidestallvasker; Undermonterte vasker; Karvasker
ko: 철물 > 배관 > 배관설비 > 개수대 > 욕실 세면대: 기둥식 세면대; 매립형 세면대; 탑볼 싱크
zh-TW: 硬體 > 管線 > 管線設備 > 水槽 > 浴室洗臉盆: 柱式水槽; 台下水槽; 洗手水槽
sv: Metallprodukter > Rörmokeri > Sanitära produkter > Tvättställ > Handfat: Piedestaldiskhoar; Undermonterade diskhoar; Fartygshandfat
zh-CN: 五金/硬件 > 管道 > 管道设备 > 水槽 > 浴室水槽: 立柱水槽; 台下水槽; 容器水槽
el: Υλικά κατασκευών > Υδραυλικές εγκαταστάσεις > Υδραυλικά είδη > Νεροχύτες/νιπτήρες > Νιπτήρες μπάνιου: Νιπτήρες με βάση; Ενσωματωμένοι νιπτήρες; Νιπτήρες πάγκου
th: ฮาร์ดแวร์ > ระบบท่อประปา > ที่ติดตั้งท่อ > อ่างล้างหน้า > อ่างล้างหน้าในห้องน้ำ: อ่างล้างหน้าแบบตั้งพื้น; อ่างล้างหน้าแบบฝังข้างใต้; อ่างล้างมือแบบติดบนโต๊ะ
sk-SK: Náradie > Vodoinštalačné práce > Vodovodné armatúry > Umývadlá > Kúpeľňové umývadlá: Podstavcové umývadlá; Zapustené umývadlá; Umývadlá na dosku
nl: Bouwmaterialen > Loodgieterswerk > Sanitair > Gootstenen > Gootstenen voor badkamers: Gootstenen met een voetstuk; Onderbouwgootstenen; Spoelbakken
de: Heimwerkerbedarf > Sanitär > Sanitärkeramik & Armaturen > Waschbecken & Spülen > Badezimmerwaschbecken: Sockelwaschbecken; Unterbauwaschbecken; Waschbecken